臺灣高雄地方法院刑事判決　　　　　　　　　　　　九十三年度易字第一四六九號
　　公　訴　人　臺灣高雄地方法院檢察署檢察官
　　被　　　告　丁○○　男　三.
右列被告因竊盜案件，經檢察官提起公訴（九十三年度偵字第一０四七三號），本院
判決如左：
    主  文
丁○○無罪。
    理  由
一、公訴意旨略以：被告丁○○前因贓物案件，經判處有期徒刑九月確定，現仍假釋
    中，詎不知悔改，基於意圖為自己不法所有之犯意，於民國九十一年五月二十八
    日中午十二時許，在臺北市松山區○○○路○段一八○號地下室停車場內，竊取
    被害人乙○○所有車牌號碼二Ｄ─八五八○號賓士廠牌自用小客車一部，並於得
    手後以新臺幣（下同）二十五萬元之代價，將上開自用小客車出售予案外人戊○○，因認被告所為涉犯刑法第三百二十條第一項之竊盜罪嫌云云。
二、按犯罪事實應依證據認定之，無證據不得認定犯罪事實；不能證明被告犯罪者，
    應諭知無罪之判決，刑事訴訟法第一百五十四條第二項、第三百零一條第一項分
    別定有明文。又按刑事訴訟法上所謂認定犯罪事實之證據，係指足以認定被告確
    有犯罪行為之積極證據而言，如未能發現相當證據或證據不足以證明，自不能以
    推測或擬制之方法，以為裁判基礎，最高法院二十九年上字第三一０五號、四十
    年臺上字第八六號判例意旨可供參照。再被告否認犯罪事實所持之辯解，縱屬不
    能成立，仍非有積極證據足以證明其犯罪行為，不能遽為有罪之認定，此亦有最
    高法院三十年上字第一八三一號判例意旨可供佐參。
三、公訴人認被告涉有右開犯行，無非係以被害人乙○○之指訴、證人甲○○之證述
    ，並有贓物認領保管收據、車輛竊盜車牌失竊資料報表－查詢車輛認可資料各一
    紙，為其論據。訊據被告丁○○堅詞否認有何竊盜行為，辯稱：我沒有竊取乙○○使用之自用小客車，亦未將該自用小客車售予戊○○等語。
四、經查：
一、程序方面：
（一）按被告以外之人於審判外之言詞或書面陳述，因違反直接審理及言詞審理之原
      則，應令其踐行證人具結程序及使被告有交互詰問之權利，始符合正當法律程
      序及憲法賦予人民訴訟權及防禦權之旨，司法院大法官會議第三八四號、第五
      八二號解釋意旨參照，又被告以外之人於審判外之言詞或書面陳述，係傳聞證
      據，原則上並無證據能力，刑事訴訟法第一百五十九條第一項定有明文。本案
      被害人乙○○、證人甲○○於司法警察所為之陳述，係傳聞證據，且查無得為
      證據之例外情形，應無證據能力，合先說明。
（二）次按被告以外之人於審判外向法官所為之陳述，得為證據，刑事訴訟法第一百
      五十九條之一第一項定有明文。立法理由係認被告以外之人之陳述係在法官面
      前為之，因其任意陳述之信用性已受確定保障之情況下所為，自得作為證據。
      不問係本案或其他刑事案件之羈押訊問期日、勘驗期日、準備程序期日、審理
      期日或民事事件、行政訴訟程序，凡係在普通法院法官面前所為之陳述，均具
      有證據能力。查證人甲○○於本院審理時向法官所為之供述，在其任意陳述之
      信用性無疑之情況下，依法即得作為證據，附此敘明。
二、實體方面：
（一）被告於九十一年間某日，在彰化縣員林交流道下小姑娘理髮廳旁，以二十五萬
      元之代價將車牌號碼二Ｄ─八五八○號自用小客車出售予案外人戊○○之事實
      ，業據證人即在場目睹之甲○○於本院審理時證述：上開自用小客車是由戊○○向被告購得，被告於九十一年間某日打電話給戊○○，約在員林交流道下交
      付車輛，戊○○因為與我同住，就約我一同開車前往員林交流道向被告取車，
      我與戊○○抵達員林交流道下之小姑娘理髮廳，被告一人站在上開自用小客車
      旁，我不知道被告如何將車輛送到該處，只知道該車排檔桿被鎖住，被告與戊○○合力用鐵鎚敲打，歷時一小時左右撬開排檔桿後，由戊○○將撬開之車輛
      開走，我開原車返回臺中，下午戊○○與我再由臺中開車回到員林交流道交付
      二十五萬元予被告等語明確（九十四年一月二十八日審判筆錄），衡諸證人甲○○與被告為朋友關係，彼此無夙怨嫌隙，此經證人甲○○陳明屬實（九十四
      年一月二十八日審判筆錄），是證人甲○○殊無刻意設詞誣陷被告之可能，其
      前揭證述應可採信。而上開自用小客車登記名義人為裕隆企業股份有限公司，
      實際由被害人乙○○使用，該車於九十一年五月二十八日中午十二時許，在臺
      北市松山區○○○路○段一八○號地下室停車場內失竊乙節，此亦有車輛竊盜
      車牌失竊資料報表－查詢車輛認可資料一份附卷足憑，從而被告出售予案外人
      戊○○之自用小客車確為竊盜財產犯罪之贓物乙情，固堪認定。
（二）惟證人甲○○於本院審理時另證稱：上開自用小客車是賓士廠牌，不可能只賣
      二十五萬元，且該車還很新，所以我認為車子是被告偷來的，我沒有親眼目睹
      被告行竊，也沒有聽被告說該車是他偷的，我說車輛是被告所竊，是根據自己
      的判斷，我並沒有在警詢中說車輛是由被告在臺北偷來的等語屬實（九十四年
      一月二十八日審判筆錄），是以證人甲○○係因被告出售上開自用小客車之價
      格顯低於市價，方認定該車為被告所竊，其未親眼目睹被告取得該車之經過，
      則證人甲○○之證述尚不足採為被告竊盜之不利認定。況被告持有贓物之原因
      眾多，非可一概而論以被告持有他人失竊之車輛，即認該車輛確為被告所竊取
      。又贓物認領保管收據一紙，係表示被害人乙○○於其使用之自用小客車失竊
      後，已接受承保單位明台產物保險公司之理賠，故上開自用小客車經警尋獲後
      ，由前開保險公司之代理人李志仁於九十三年二月十七日代為領回之證明資料
      ；而車輛竊盜車牌失竊資料報表－查詢車輛認可資料一份，充其量亦僅能證明
      被害人乙○○於九十一年五月二十八日中午十二時許，在臺北市松山區○○○
      路○段一八○號地下室停車場發現該車遭竊，均不足執此推論被告有竊取上開
      自用小客車之行為。
（三）雖被告於本院審理時一再辯稱其未出售上開自用小客車予案外人戊○○云云，
      此與證人甲○○所證不符，惟本件並無積極證據足以證明被告確有竊盜之犯罪
      行為，俱如前述，則尚難以被告辯解與證人甲○○所述有所出入，遽為其犯竊
      盜罪之認定。
（四）綜上所述，本件並無證據證明被告有何竊盜犯行，尚難僅憑證人甲○○證述被
      告以二十五萬元之價格出售上開自用小客車，即推測該車係被告所竊，檢察官
      所舉證人甲○○之證述、贓物認領保管收據與車輛竊盜車牌失竊資料報表－查
      詢車輛認可資料等證據，均無從為被告犯竊盜罪之證據，本院復查無其他佐證
      可資證明被告有竊取上開自用小客車之行為，不能證明被告犯罪，揆諸首揭法
      條及判例之意旨，自應為被告無罪之諭知。
五、至被告是否涉有贓物罪嫌，應由檢察官另行偵辦，併此敘明。
據上論斷，應依刑事訴訟法第三百零一條第一項，判決如主文。
本案經檢察官丙○○到庭執行職務。
中　　　華　　　民　　　國　　九十四　　年　　　二　　　月　　 十八 　　日
                                  臺灣高雄地方法院刑事庭
                                  審判長法      官  張桂美
                                        法      官  唐中興
                                      　法　　　官  莊珮君
右正本證明與原本無異。
如不服本判決，應於判決送達後十日內，向本院提出上訴狀。
                                        書  記  官  呂怜勳
中　　　華　　　民　　　國　　九十四　　年　　　二　　　月　　 十八 　　日
